臺灣高等法院花蓮分院刑事判決　　　　100年度上易字第134號
上　訴　人　臺灣花蓮地方法院檢察署檢察官
被　　　告　郭又瑄
　　　　　　陳秀菁原名李秀菁.
上列上訴人因被告等背信等案件，不服臺灣花蓮地方法院100年
度易字第167號中華民國100年7月29日第一審判決（起訴案號：
臺灣花蓮地方法院檢察署99年度偵字第6100號），提起上訴，本
院判決如下：
    主  文
上訴駁回。
    理  由
一、依刑事訴訟法第350條、第361條、第362條、第367條規定，
    不服地方法院之第一審判決而上訴者，須提出上訴書狀，並
    應敘述具體理由，為上訴必備之程式；其所提出之上訴書狀
    並未敘述上訴理由，或僅曾以言詞陳述上訴理由者，均應於
    上訴期間屆滿後20日內補提理由書於第一審法院。第一審法
    院經形式審查，認逾期未補提上訴理由者，應定期間先命補
    正；逾期未補正者，為上訴不合法律上之程式，應以裁定駁
    回。倘已提出上訴理由，但所提非屬具體理由者，則由第二
    審法院以上訴不合法律上之程式，判決駁回。又提起第二審
    上訴之目的，既在於請求撤銷、變更原判決，則所謂具體理
    由，必係依據卷內既有訴訟資料或提出新事證，指摘或表明
    第一審判決有何採證認事、用法或量刑等足以影響判決本旨
    之不當或違法，而構成應予撤銷之具體事由，始克當之（例
    如：依憑證據法則具體指出所採證據何以不具證據能力，或
    依憑卷證資料，明確指出所為證據證明力之判斷如何違背經
    驗、論理法則）；倘僅泛言原判決認定事實錯誤、違背法令
    、量刑失之過重或輕縱，而未依上揭意旨指出具體事由，或
    形式上雖已指出具體事由，然該事由縱使屬實，亦不足以認
    為原判決有何不當或違法者（例如：對不具有調查必要性之
    證據，法院未依聲請調查亦未說明理由，或援用證據不當，
    但除去該證據仍應為同一事實之認定），皆難謂係具體理由
    ，俾與第二審上訴制度在請求第二審法院撤銷、變更第一審
    不當或違法之判決，以實現個案救濟之立法目的相契合（最
    高法院97年度台上字第892號判決參照）。
二、本件上訴人即檢察官不服原審判決，於合法期間提起上訴，
    形式上雖提出上訴書狀敘述上訴理由，其理由略以：依法院
    實務見解，被告2人尚涉犯刑法第336條第2項之共同業務侵
    占罪，且被告2人事後所述不一，犯後態度非佳，原審量刑
    有待斟酌等語。
三、惟查：
（一）本件檢察官起訴、原審判決均認定被告2人所為係共同涉
      犯刑法第342條之背信罪，非刑法第336條第2項之共同業
      務侵占罪，上訴意旨所稱實務見解係基於不同事實所為之
      判斷，尚非得適用於本件之情形，且原審依被告2人之供
      述及卷附證據，認定被告2人所涉犯之罪行，業經論述甚
      詳，認定事實及適用法律均無違誤。
（二）又量刑之輕重，為事實審法院依職權裁量之事項，苟於量
      刑時，已依行為人之責任為基礎，並斟酌刑法第57條各款
      所列情狀，而未逾越法定範圍，又未濫用其職權，即不得
      遽指為違法。原審於量刑時，已依上揭規定，審酌被告2
      人之素行資料、犯罪之手段、所生危害，告訴人之告訴代
      理人於原審表達對本件造成損害之意見、和解條件（見原
      審卷第31、63頁）及檢察官對科刑範圍表示認被告若願為
      勞動服務或捐款予國庫同意從輕量刑或給予緩刑宣告之意
      見等（見原審卷第64、65頁），並被告犯後坦承犯行等一
      切情狀，就所犯之罪所量處之刑度，既未逾越法定刑度，
      又無濫用自由裁量權限之情形，所為之量刑亦稱妥適，核
      無不當或違法之情形。
（三）上訴人以上開上訴理由，泛指原審認事用法不當，既未具
      體指摘原判決有如何採證、認事、用法及量刑等足以影響
      判決本旨之不當或違法之理由。復且上訴人亦未提出新事
      證，指摘或表明第一審判決有何採證認事，足以影響判決
      本旨之不當或違法，而構成應予撤銷之具體事由。故依前
      開最高法院判決意旨，上訴人前揭上訴理由自非屬得上訴
      第二審之具體理由。從而，揆諸上開說明，本件上訴不合
      法律上之程式，且無從命補正，應予駁回，並不經言詞辯
      論為之。
四、依刑事訴訟法第367條前段、第372條，判決如主文。
中    華    民    國   100    年    9     月    22    日
                  刑事庭審判長法  官  何方興
                              法  官  張宏節
                              法  官  王紋瑩
以上正本證明與原本無異。
本件不得上訴。
中    華    民    國   100    年    9     月    22    日
                              書記官  李芸宜